臺灣臺中地方法院刑事判決
111年度易字第1483號
公  訴  人  臺灣臺中地方檢察署檢察官
被      告  邵○○


上列被告因違反保護令等案件，經檢察官提起公訴（111年度偵
字第26397號），本院判決如下：
    主    文
甲○○犯恐嚇危害安全罪，共貳罪，各處拘役肆拾日。應執行拘役
陸拾日，如易科罰金，以新臺幣壹仟元折算壹日。
    犯罪事實及理由
一、本案被告甲○○犯恐嚇危害安全罪之犯罪事實、證據及理由，
    均引用檢察官起訴書之記載（如附件），並補充理由如下：
    被告甲○○於偵查中坦承有使用行動電話傳送簡訊，雖否認辯
    稱：我傳簡訊是要告訴告訴人丙○○會有工作傷害而好意提醒
    ，要找丙○○是朋友大家互相找，我是要送生日蛋糕給警喜云
    云。惟查丁○○曾將其與丙○○之間的情形說給甲○○聽，甲○○可
    能是生氣要替我抱不平才會傳那些訊息等情，業據證人丁○○
    於警偵詢及本院審理時供證明確在卷，且被告甲○○自承丁○○
    是朋友關係，不認識丙○○，其本無與丙○○簡訊往來之必要，
    竟反而未表明身分逕傳送要丙○○保護好手腳、要叫你太太來
    還、要讓你驚喜一下等訊息，衡情一般人接收到此類訊息當
    會心生畏懼，是被告否認辯稱無恐嚇之犯行，顯屬卸責之詞
    ，不足採信。
二、核被告所為，均係犯刑法第305條恐嚇危害安全罪。被告二
    次犯行，明顯獨立可分，犯意個別，行為互殊，應予分論併
    罰。
三、爰以行為人責任為基礎，審酌被告各次犯罪時間、行為手段
    態樣、侵害同一告訴人之法益、罪數刑期加總及被告人格與
    犯罪預防及復歸社會等一切情狀而為整體評價，定其應執行
    之刑，並諭知易科罰金之折算標準
四、法院認為應科拘役、罰金或應諭知免刑或無罪之案件，被告
    經合法傳喚無正當理由不到庭者，得不待其陳述逕行判決，
    刑事訴訟法第306條定有明文。被告甲○○經本院合法傳喚，
    無正當理由而不到庭，有本院送達證書在卷可稽，且
    本院認被告所犯部分為應科拘役之案件，爰依上開規定，不
    待被告陳述逕行判決。
據上論斷，應依刑事訴訟法第299條第1項前段、第310條之1、第
306條，判決如主文。
中　　華　　民　　國　　111 　年　　11　　月　　24　　日
                  刑事第一庭  法  官  陳淑芳
以上正本證明與原本無異。
如不服本判決應於收受送達後20日內向本院提出上訴書狀，並應
敘述具體理由；其未敘述上訴之理由者，應於上訴期間屆滿後20
日內向本院補提理由書（均須按他造當事人之人數附繕本）「切
勿逕送上級法院」。
告訴人或被害人如不服判決，應備理由具狀向檢察官請求上訴，
上訴期間之計算，以檢察官收受判決正本之日起算。

                              書記官  孫立文
中　　華　　民　　國　　111 　年　　11　　月　　24　　日

附錄論罪科刑法條
中華民國刑法第305條
以加害生命、身體、自由、名譽、財產之事恐嚇他人，致生危害
於安全者，處2年以下有期徒刑、拘役或9千元以下罰金。

附件
臺灣臺中地方檢察署檢察官起訴書                      雲股
                                    111年度偵字第26397號
　　被　　　告　丁○○　女　54歲（民國00年00月00日生）
　　　　　　　　　　　　住臺中市○○區○○路0段000號
　　　　　　　　　　　　國民身分證統一編號：Z000000000號
　　選任辯護人　楊偉奇律師
　　          　劉喜律師
　　被　　　告　甲○○　男　54歲（民國00年0月0日生）
　　　　　　　　　　　　住屏東縣○○鄉○○路00號
　　　　　　　　　　　　國民身分證統一編號：Z000000000號
上列被告等因違反家庭暴力防治法等案件，業經偵查終結，認應
該提起公訴，茲敘述犯罪事實及證據並所犯法條如下：
　　　　犯罪事實
一、丁○○與丙○○為同居親密伴侶，雙方自民國105年間開始交往
    。其後因丙○○回歸家庭，致丁○○心生不滿，而於109年間對
    丙○○因違反家庭暴力防治法案件，經臺灣臺中地方法院（下
    稱臺中地院）家事法庭於109年12月2日以109年度家護字第1
    880號核發民事通常保護令，裁定：⒈禁止相對人丁○○不得對
    被害人丙○○實施家庭暴力。⒉禁止相對人丁○○不得對於被害
    人丙○○為騷擾行為，且上開保護令有效期限為2年。詎丁○○
    明知法院已核發上開保護令，仍基於違反上開保護令之故意
    ，分別於如附表所示之時間、地點，以附表所示之方式騷擾
    丙○○，而違反上開民事通常保護令。
二、緣丁○○因丙○○回歸家庭後心生不滿，將上開情事告知其友人
    甲○○，甲○○而因心生不滿，基於恐嚇之故意，先於109年7月
    27日14時50分許，以其門號0000000000號行動電話傳送內容
    為「我是你隔壁廖小姐的朋友，我建議你最好去市面上買鐵
    製的保護手筋腳筋的護具，保護你的手腳，我怕你工作的時
    候，手跟腳會受傷，另一個方式，就是叫你太太出來還，你
    自己考慮一下。」等語之訊息予丙○○，致丙○○心生畏懼，而
    生危害於安全；甲○○再於111年1月1日14時21分許，以上開
    門號傳送內容為「我會等到，你覺得沒事了，我會帶朋友，
    去你家拜訪你，讓你驚喜一下」等語之訊息予丙○○，致丙○○
    心生畏懼，而生危害於安全。
三、案經丙○○訴由臺中市政府警察局霧峰分局報告偵辦。
　　　　證據並所犯法條
一、訊之被告丁○○固坦承有前往告訴人住處按門鈴、投擲信件等
    事實，然矢口否認有何違反保護令犯行，辯稱：我不知道保
    護令這麼恐怖，我只是去投信件，我只是想要要回我的權利
    ，我不知道保護令這麼恐怖等語；被告甲○○固坦承有傳送上
    開簡訊予告訴人，亦矢口否認有何恐嚇犯行，辯稱：因為我
    要告訴他會有工作傷害，我好意提醒他，我要找丙○○是朋友
    大家互相找，我要帶生日蛋糕給他驚喜，我記憶力喪失，我
    寫過的東西我會忘記等語。然查，上揭犯罪事實，業據告訴
    人丙○○指訴歷歷，並有監視錄影翻拍照片、信件內容翻拍照
    片、簡訊照片可參，堪信被告丁○○確有前往告訴人住處騷擾
    之行為，被告甲○○確有傳送上開簡訊以恐嚇告訴人之情事。
    故被告丁○○、甲○○上開辯解，顯係卸責之詞，不足採信。此
    外，並有18歲以尚未同居親密關係暴力轉介表、臺中地院民
    事通常保護令、保護令執行紀錄表、保護令案件通知紀錄表
    在卷可資佐證，被告2人犯嫌，均堪認定。
二、核被告丁○○所為，係犯家庭暴力防治法第61條第2款之違反
    保護令罪嫌。被告丁○○多次違反保護令之騷擾犯行，犯意各
    別，行為有異，請予分論併罰。被告甲○○所為，係犯刑法第
    305條恐嚇罪嫌。被告甲○○所為上開2次恐嚇犯行，犯意各別
    ，時間相去甚遠，請予分論併罰。
三、依刑事訴訟法第251條第1項提起公訴。　
　　此　致
臺灣臺中地方法院
中　　華　　民　　國　 111　　年　　7 　　月　　10　　日
                              檢 察 官    乙 ○ ○  
本件正本證明與原本無異　　　　　　　　　　　　　　　　　
中　　華　　民　　國　 111　　年　　7 　　月　　22　　日
                              書 記 官    黃 郁 頻

附錄本案所犯法條全文 
家庭暴力防治法第61條
違反法院依第 14 條第 1 項、第 16 條第 3 項所為之下列裁定
者，為本法所稱違反保護令罪，處 3 年以下有期徒刑、拘役或
科或併科新臺幣 10 萬元以下罰金：
一、禁止實施家庭暴力。
二、禁止騷擾、接觸、跟蹤、通話、通信或其他非必要之聯絡行
    為。
三、遷出住居所。
四、遠離住居所、工作場所、學校或其他特定場所。
五、完成加害人處遇計畫。

中華民國刑法第305條
以加害生命、身體、自由、名譽、財產之事恐嚇他人，致生危害
於安全者，處 2 年以下有期徒刑、拘役或 9 千元以下罰金。

附表：被告丁○○騷擾告訴人一覽表：
編號 時間 地點 方法 1 110年2月8日8時3分許 丙○○住處門口 丟擲內有告訴人住處客廳及廚房餐廳照片之信件 2 110年4月23日7時57分許 丙○○住處門口 丟擲內有告訴人與被告丁○○LINE對話紀錄之信件 3 110年8月3日7時53分許 丙○○住處門口 丟擲內有詛咒告訴人言語之信件 4 110年9月19日17時52分許 丙○○住處門口 按門鈴 5 110年9月19日18時3分許 丙○○住處門口 按門鈴